臺灣高等法院臺南分院刑事判決　　　　 96年度上易字第451號
上　訴　人
即　被　告　甲○○
上列上訴人因恐嚇案件，不服臺灣臺南地方法院96年度易字第96
號中華民國96年6月14日第一審判決（起訴案號：臺灣臺南地方
法院檢察署95年度偵字第15264號），提起上訴，本院判決如下
：
    主  文
原判決撤銷。
甲○○以加害生命之事，恐嚇他人致生危害於安全，處拘役參拾
日，減為拘役拾伍日，如易科罰金，以新臺幣壹仟元折算壹日。
    事  實
一、甲○○與乙○○因於網路遊戲相識，然因於遊戲中發生糾紛
    ，甲○○竟心生不滿，而於民國九十五年八月七日九時五分
    許至同日九時四十六分許止，以其所使用之門號00000
    00000號撥打乙○○所使用之行動電話門號00000
    00000號共計十八通電話，並基於恐嚇他人生命安全之
    犯意，於前開多次電話通話其中一次通話中，以欲加害乙○
    ○及其家人生命等惡害之通知，接續向乙○○恫稱：「你小
    心，我要殺死你全家」等語三次，致使乙○○心生畏懼致生
    危害於安全，進而報警處理，經警循線追查而悉上情。
二、案經臺南市警察局第三分局報請臺灣臺南地方法院檢察署檢
    察官偵查起訴。
    理  由
壹、程序方面：
一、被告以外之人於審判外之陳述，雖不符前四條之規定，而經
    當事人於審判程序同意作為證據，法院審酌該言詞陳述或書
    面陳述作成時之情況，認為適當者，亦得為證據。當事人、
    代理人或辯護人於法院調查證據時，知有第一百五十九條第
    一項不得為證據之情形，而未於言詞辯論終結前聲明異議者
    ，視為有前項之同意。刑事訴訟法第一百五十九條之五定有
    明文。證人乙○○警詢所為之證述，係屬審判外之言詞陳述
    ，檢察官、被告並無不同意列為證據，且本院審理時，無於
    言詞辯論終結前聲明異議。而前開證人在警詢所為之證述，
    係在自由意志下所為陳述，並親閱筆錄無訛後始簽名作成之
    情況，且該證言適為本案應審酌必要事項，自有證據能力，
    得為本案證據。
二、被告以外之人於偵查中向檢察官所為之陳述，除顯有不可信
    之情況者外，得為證據，刑事訴訟法第一百五十九條之一第
    二項定有明文。證人乙○○在臺灣臺南地方法院檢察署檢察
    官偵訊時，業經檢察官查明與被告無親屬、婚約、法定代理
    關係，並告知具結義務及偽證之處罰後，命具結以擔保其證
    言之真實性。另實務運作，偵查中檢察官向被告以外之人所
    取得之陳述，原則上均能遵守法律規定，不致違法取供，該
    證人於偵查中向檢察官所為之證言，並無顯不可信之情事，
    自有證據能力，得為本案證據。
貳、實體方面：
一、訊據被告固供認其於九十五年八月七日九時五分許至同日九
    時四十六分許止，以其所使用之行動電話門號000000
    0000號撥打乙○○所使用之行動電話門號000000
    0000號共計十八通。惟矢口否認恐嚇犯行，辯稱：伊與
    乙○○因網路遊戲而有爭執，打電話找他理論，他不聽，掛
    伊電話，伊才連打十八通電話，但沒有跟他說：「你小心，
    我要殺死你全家」三次云云。
二、經查：
  (一)被告甲○○於九十五年八月七日九時五分許至同日上午九時
    四十六分許止，以其所使用之行動電話門號0000000
    000號撥打乙○○所使用之行動電話門號0000000
    000號共計十八通電話等情，業據被告甲○○於警偵、原
    審及本院供認不諱。核與證人乙○○於偵查及原審審理時具
    結後所為之證述相符。並有乙○○使用之行動電話門號00
    00000000號行動電話通聯紀錄一份在卷可稽（參見
    警卷第一二頁至第二三頁），此部分事實應堪認定。
  (二)證人乙○○於偵訊時結證稱：於九十五年八月七日上午，接
    獲被告電話，經被告告知為網路代號「心隨風動」，被告復
    稱要其起床上廁所等騷擾言語，其憤而要求被告停止其行為
    ，被告即稱「你小心，我要殺死你全家」等惡害通知之言語
    （參見偵卷第一七頁）；復於原審證稱：案發當日接獲被告
    電話，被告剛開始是叫其起床，其要求被告停止並將電話掛
    掉，被告復不斷撥打電話，並於電話中恫稱：「小心我要殺
    你，殺你全家」等語（參見原審卷第二六頁），是觀乙○○
    前後以證人身分所為之證詞，前後一致。再被告於一小時內
    竟連續撥打十八通電話予乙○○與常情有違之行為。復以被
    告供認與乙○○因網路遊戲而有爭執，打電話找他理論，難
    免口出惡言等情。堪信乙○○前開證詞當非設詞誣陷被告之
    語。又乙○○於偵查、原審係以證人身分為前開證述時，業
    已具結以擔保其真實性。原審並經檢察官及被告之詰問與法
    院之訊問調查，以探究當日之情狀，於調查證據過程中，已
    盡查核其證詞真實性之能事，仍未發現乙○○前開證詞有何
    不合常情或其他違反經驗法則等情事，而得動搖其證詞之可
    信性。此外，被告係於電話中，對告訴人乙○○為前開恐嚇
    言詞，是被告所為前開恐嚇言語時，除接聽電話之乙○○外
    ，本無其他人得以知悉被告與乙○○間之談話內容，是依本
    案性質，本難期待尚有其他證人得以直接證明乙○○前開證
    述，自不應以無其他證人得以直接佐證乙○○前開證述內容
    ，即認乙○○前開證述與事實不符。綜此，應認乙○○前開
    證詞與事實相符，應堪採信，被告甲○○辯稱並未恐嚇乙○
    ○云云，應係事後卸責之詞，且與事實不符，無可採信。
  (三)綜上所述，被告所辯，應屬事後卸責之詞，不足採信，其恐
    嚇犯行，事證明確，堪可認定，應依法論科。
三、核被告所為係犯刑法第三百零五條之恐嚇罪。被告基於一恐
    嚇犯意，接續三次恐嚇告訴人，為接續犯，僅為單一之恐嚇
    罪。再被告所為犯行，係於中華民國九十六年四月二十四日
    前，而無該減刑條例第三條不得減刑事由，符減刑規定，依
    法減其宣告刑。
四、原判決以被告犯行事證明確，因予論罪科刑，故非無見，惟
    查：被告所犯，係於中華民國九十六年四月二十四日前，符
    減刑規定，原審未及審酌，依法減其宣告刑，依法自有未合
    。被告上訴否認犯行，指摘原判決不當，固無理由，惟原判
    決既有上揭可議，自應由本院將原判決撤銷改判。
五、爰審酌被告係因網路遊戲與告訴人發生糾紛而生之恐嚇動機
    、恐嚇手段、告訴人因而所受之恐懼程度、犯罪後始終否認
    犯行之態度等一切情狀，量處如主文第二項所示之刑，並諭
    知易科罰金之折算標準，以資懲儆。
據上論斷，應依刑事訴訟法第三百六十九條第一項前段、第三百
六十四條、第二百九十九條第一項前段，刑法第三百零五條、第
四十一條第一項前段，刑法施行法第一條之一，中華民國九十六
年罪犯減刑條例第二條第一項第三款、第七條、第九條，判決如
主文。
本案經檢察官王碧霞到庭執行職務。
中　　華　　民　　國　　96　　年　　9 　　月　　6 　　日
                  刑事第三庭    審判長法　官 陳義仲
                                      法　官 蔡勝雄
                                      法　官 蘇清水
以上正本證明與原本無異。
不得上訴。
　　　　　　　　　　　　　　　　　　　書記官 陳嘉琍
中　　華　　民　　國　　96　　年　　9 　　月　　6 　　日
附錄法條：
中華民國刑法第305條
以加害生命、身體、自由、名譽、財產之事，恐嚇他人致生危害
於安全者，處2年以下有期徒刑、拘役或3百元以下罰金。
